【裁判字號】    92,交聲,321
【裁判日期】    921022
【裁判案由】    違反道路交通管理處罰條例聲明異議
【裁判全文】
臺灣桃園地方法院交通事件裁定                    九十二年度交聲字第三二一號
    原處分機關  交通部公路總局台北市交通事件裁決所
    異  議  人
    即受處分人  甲○○
右列受處分人因違反道路交通管理處罰條例案件，對於交通部公路總局台北市交通事
件裁決所九十二年七月二十一日北市裁三字第裁二二－ＡＢＹ九八四七一五號違反道
路交通管理事件裁決聲明異議，本院裁定如左：
    主  文
異議駁回
    理  由
一、按汽車駕駛人飲用酒類或其他類似物後其吐氣所含酒精濃度超過每公升零點二五
    毫克或血液中酒精濃度超過百分之零點零五以上者，不得駕車。道路交通安全規
    則第一百十四條第二款定有明文。又汽車駕駛人，駕駛汽車經測試酒精濃度超過
    規定標準者，處新臺幣（下同）一萬五千元以上六萬元以下罰鍰，並當場移置保
    管其車輛及吊扣其駕駛執照一年。道路交通管理處罰條例第三十五條第一項第一
    款亦設有規定。
二、本件異議人甲○○於民國九十二年六月十五日二時許，駕駛車號ＵＯ－七二二０
    號自小客車行經台北市○○路○段六十二號前時，為警攔檢舉發「酒後駕車，測
    定值零點四八毫克，禁駛」，並填掣北市警大字第ＡＢＹ九八四七一五號舉發違
    反道路交通管理事件通知單，異議人按期申訴，經原處分機關函請舉發機關查明
    後，認異議人確有酒後駕車行為，而於九十二年七月二十一日以北市裁三字第裁
    二二－ＡＢＹ九八四七一五號違反道路交通管理事件裁決書，依道路交通管理處
    罰條例第三十五條第一項第一款規定，裁處異議人罰鍰三萬四千五百元，並吊扣
    駕駛執照一年。
三、聲明異議意旨略以：異議人當日確有駕車行經舉發地點並實施酒測，惟警員所提
    出之酒精濃度測試紙之日期並非舉發當日，該酒精濃度測試紙是否為異議人之酒
    測結果？警員有無以他人之酒測紙魚目混珠？均有疑義，原處分機關逕予裁罰異
    議人罰鍰三萬四千五百元，並吊扣駕駛執照一年，實難干服，為此聲明異議云云
    。
四、經查：異議人於九十二年六月十五日凌晨二時許，駕駛車號ＵＯ－七二二０號自
    小客車行經台北市○○路○段六十二號前時，為警攔檢舉並實施酒精濃度測試之
    事實，為異議人所不否認，並據證人即警員鄭銘峰到場證述屬實，且有證人鄭銘
    峰所提舉發現場所攝照片及錄影帶在卷可稽，堪認屬實，又異議人經實施酒精濃
    度測試後，其呼氣酒精濃度值達每公升零點四八毫克，亦有酒精濃度測試紙一份
    存卷可參，至異議人辯稱酒精濃度測試紙上所載之日期（0000-00-00）與舉發當
    日（九十二年六月十五日）之日期不服，固屬實情，然該酒精濃度測試紙日期不
    符之情形，於施測前並未發現，係異議人簽名確認時始發現，因依規定不得重復
    施測以免引起爭議，因此仍以該日期不符之測試紙供異議人簽名確認等情，已據
    證人鄭銘峰證陳在卷，則該酒精濃度測試既係現場操作，而其測試之結果亦已經
    異議人核閱無訛簽名確認，自不因其測試日期不符之瑕疵而影響其結果。則異議
    人於飲酒超過規定標準後，仍駕駛車輛，其有違反道路交通安全規則第第一百十
    四條第二款規定，甚為明確，原處分機關依道路交通管理處罰條例第三十五條第
    一項第一款規定，裁處異議人罰鍰三萬四千五百元，並吊扣駕駛執照一年，核其
    認事用法均無違背，乃異議人以酒精濃度測試紙之日期不符，執為警員有故意魚
    目混珠，尚屬無據，其聲明異議為無理由，應予駁回。
五、據上論斷，應依道路交通管理處罰條例第八十七條第二項，道路交通案件處理辦
    法第十九條，裁定如主文。
中      華      民      國      九十二      年    十      月    二十二  日
                                  臺灣桃園地方法院交通法庭
                                      法  官  黃  斯  偉
右正本證明與原本無異。
如不服本裁定，應於送達後五日內，向本院提出抗告狀。
                                      書記官  李  珈  慧
中      華      民      國      九十二      年    十      月    二十二  日


司法院資訊處製作；財團法人民間司法改革基金會備份。
